【裁判字號】    98,審訴,2841
【裁判日期】    980831
【裁判案由】    毒品危害防制條例
【裁判全文】
臺灣高雄地方法院刑事判決            98年度審訴字第2841號
公  訴  人  臺灣高雄地方法院檢察署檢察官
被      告  甲○○
上列被告因毒品危害防制條例案件，經檢察官提起公訴（98年度
毒偵字第3354號），被告於本院準備程序為有罪之陳述，經合議
庭裁定由受命法官依簡式審判程序獨任審理，判決如下：
    主  文
甲○○施用第一級毒品，累犯，處有期徒刑捌月；扣案之海洛因
壹包（含包裝袋，檢驗前淨重零點零玖公克，檢驗後淨重零點
零捌肆公克），沒收銷燬之。又施用第二級毒品，累犯，處有期
徒刑肆月。應執行有期徒刑拾月；扣案之海洛因壹包（含包裝袋
，檢驗前淨重零點零玖公克，檢驗後淨重零點零捌肆公克），
沒收銷燬之。
    事  實  及  理  由
一、犯罪事實要旨：
    甲○○前因施用毒品案件，經送觀察、勒戒後，於民國90年
    5 月17日因無繼續施用傾向執行完畢釋放。復於94年間再犯
    施用第一、二級毒品之毒品危害防制條例案件，經法院分別
    判處有期徒刑11月、5 月，並經定其應執行之刑為有期徒刑
    1 年3 月確定（此2 罪嗣均因適用中華民國九十六年罪犯減
    刑條例經分別減為有期徒刑5 月又15日、2 月又15日，並定
    其應執行之刑為有期徒刑7 月又15日）；及於95年間因竊盜
    、施用第一、二級毒品之毒品危害防制條例案件，經法院分
    別判處有期徒刑6 月、1 年、5 月確定，嗣後2 罪合併定應
    執行刑為有期徒刑1 年4 月（前開3 罪嗣均因適用中華民國
    九十六年罪犯減刑條例經分別減為有期徒刑3 月、6 月、2
    月又15日，並合併定應執行之刑為有期徒刑10月）；另於96
    年間因竊盜等案件，經法院分別判處有期徒刑9 月並均減為
    有期徒刑4 月15日，再合併定其應執行之刑為有期徒刑8 月
    又15日確定，以上各罪接續執行，於96年3 月19日入監服刑
    ，於97年10月20日縮短刑期假釋付保護管束，於98年4 月16
    日保護管束期滿、假釋未經撤銷視為執行完畢（構成累犯）
    。詎不知悔改，猶各基於施用第一、二級毒品之犯意，於98
    年5 月16日13、14時許某2 時點，在其位於高雄縣鳳山市○
    ○○路74號之居所內，分別以點菸、燒烤之方式，施用第一
    級毒品海洛因及第二級毒品甲基安非他命各1 次。嗣於98年
    5 月18日15時40分許，在高雄縣鳳山市○○街67號前，因形
    跡可疑經警盤查，並當場扣得第一級毒品海洛因1 包（含包
    裝袋，檢驗前淨重0.093 公克，檢驗後淨重0.084 公克）。
二、上開犯罪事實，有下列證據足資證明：
  1.被告甲○○迭警詢、偵查、本院準備程序、審理中之自白。
  2.濫用藥物尿液檢驗報告暨對照表1 份。
  3.扣案海洛因1 包（含包裝袋，檢驗前淨重0.093 公克，檢驗
    後淨重0.084 公克），及高雄市立凱旋醫院濫用藥物成品檢
    驗鑑定書1 份。
三、按海洛因、甲基安非他命分別為第一、二級毒品，毒品危害
    防制條例第2 條第2 項第1 、2 款定有明文。次按，修正毒
    品危害防制條例就施用毒品者，只於「初犯」及「五年後再
    犯」2 種情形有其追訴條件之限制，即須於初犯經觀察勒戒
    或強制戒治釋放後，5 年內均無施用毒品之行為，始能認其
    前所實施之觀察勒戒或強制戒治已足遮斷毒癮，而得於5 年
    後再犯時，再適用初犯之規定，重行觀察勒戒程序。倘5 年
    內已經再犯，被依法追訴處罰，縱其第3 次（或第3 次以上
    ）施用毒品之時間在初犯釋放5 年以後，即與「5 年後再犯
    」之情形有別，且因已於「5 年內再犯」，顯見其再犯率甚
    高，原實施觀察勒戒或強制戒治，已無法收其實效，而無5
    年遮斷效之存在，自無再經觀察勒戒及強制戒治之必要，得
    逕行追訴處罰（最高法院95年度第7 次、97年度第5 次刑事
    庭會議決議參照）。是被告於90年5 月17日觀察、勒戒執行
    完畢釋放後，5 年內已再犯施用毒品罪，有臺灣高等法院被
    告前案紀錄表在卷可稽，則依前開說明，應依法追訴，本院
    自得予以論罪科刑。
四、核被告關於施用海洛因所為，係犯毒品危害防制條例第10條
    第1 項之施用第一級毒品罪；另關於施用甲基安非他命所為
    ，則係犯同條例第10條第2 項之施用第二級毒品罪。被告為
    施用而持有第一、二級毒品之低度行為，分別為施用第一、
    二級毒品之高度行為所吸收，均不另論罪。被告有犯罪事實
    要旨欄所述之徒刑執行完畢前科，有前開前案紀錄表可按，
    其於該徒刑執行完畢後，5 年以內故意再犯本案有期徒刑以
    上各罪，俱應依刑法第47條第1 項論以累犯，並加重其刑。
    末被告所犯施用第一、二級毒品罪，犯意各別，行為互殊，
    應予分論併罰。
五、本院審酌被告前曾因施用毒品案件經送觀察、勒戒，卻復犯
    本案之施用第一、二級毒品犯行，誠屬不該。惟念被告犯後
    全然坦承犯行不諱，且施用毒品乃屬對其自身健康之戕害行
    為，對社會所造成之損害尚非直接等一切情狀，爰分別量處
    如主文所示之刑。末為被告定應執行之刑；至檢察官求予量
    處應執行有期徒刑1 年2 月，略嫌過重，應予指明。
六、扣案海洛因1 包（含包裝袋，檢驗前淨重0.093 公克，檢驗
    後淨重0.084 公克）之毒品成分業經鑑定無訛，已如前述，
    而包裝袋與其上殘留之毒品，難以分析剝離，應認屬違禁物
    ，爰依毒品危害防制條例第18條第1 項前段規定，不問屬於
    犯人所有與否，於關聯之罪項下，宣告沒收銷燬之；至送鑑
    耗損之海洛因既已滅失，自無庸再予宣告沒收銷燬之必要。
據上論結，應依刑事訴訟法第273 條之1 第1 項、第299 條第1
項前段、第310 條之2 、第454 條第1 項，毒品危害防制條例第
10條第1 項、第2 項、第18條第1 項前段，刑法第11條、第47條
第1 項、第51條第5 款，判決如主文。
本案經檢察官王朝弘到庭執行職務。
中    華    民    國    98    年    8     月    31    日
                  刑事第十庭  法  官  莊珮吟
以上正本證明與原本無異。
如不服本判決應於收受本判決後10日內向本院提出上訴書狀，並
應敘述具體理由，如未敘述上訴理由者，應於上訴期間屆滿後20
日內補提理由書狀於本院（均須按他造當事人之人數附繕本）「
切勿逕送上級法院」。
中    華    民    國    98    年    8     月    31    日
                              書記官  黃勤涵
◎附錄本案所犯法條：
《毒品危害防制條例第10條》
施用第一級毒品者，處6 月以上5 年以下有期徒刑。
施用第二級毒品者，處3 年以下有期徒刑。


司法院資訊處製作；財團法人民間司法改革基金會備份。
